臺灣高雄地方法院刑事判決　　　　　　100年度審訴字第611號
公　訴　人　臺灣高雄地方法院檢察署檢察官
被　　　告　呂民安
上列被告因違反毒品危害防制條例等案件，經檢察官提起公訴（
10 0年度偵字第1296號、100 年度毒偵字第386 號），被告就被
訴事實為有罪之陳述，經告知簡式審判程序之旨，並聽取被告與
公訴人之意見後，本院合議庭裁定由受命法官獨任進行簡式審判
程序，判決如下：
    主  文
呂民安施用第一級毒品，處有期徒刑捌月；又犯竊盜罪，處有期
徒刑參月。應執行有期徒刑拾月。
    事  實 
一、呂民安前於民國87年間，因施用毒品案件，經本院裁定送觀
    察、勒戒後，認無繼續施用毒品之傾向，於87年9 月16日執
    行完畢釋放，由臺灣高雄地方法院檢察署檢察官以87年度少
    連偵字第360 號為不起訴處分確定。又於觀察、勒戒執行完
    畢釋放後5 年內再犯施用毒品案件，經本院裁定送觀察、勒
    戒及強制戒治，並經臺灣高等法院高雄分院以88年度訴字第
    627 號判決判處有期徒刑1 年確定。再因施用毒品等案件，
    經本院以91年度訴字第1665號判決判處有期徒刑1 年4 月、
    3 月，應執行有期徒刑1 年6 月確定；復因施用毒品等案件
    ，經本院以92年度訴字第1540號判決判處有期徒刑1 年4 月
    、10月，應執行有期徒刑2 年確定；另因強盜等案件，經本
    院以92年度訴字第1762號判決判處有期徒刑10月、4 年6 月
    ，應執行有期徒刑5 年2 月，先後經臺灣高等法院高雄分院
    以92年度上訴字第2110號、最高法院93年度台上字第1026號
    判決駁回上訴確定，上開4 罪嗣經本院以96年度聲減字第
    8479號裁定減刑及定應執行刑為有期徒刑5 年8 月確定，並
    與前開施用毒品案件之徒刑接續執行，於98年5 月19日縮短
    刑期假釋出監，假釋期間付保護管束至100 年1 月19日期滿
    （未構成累犯）。其猶不知悔改，先後為下列犯行：
（一）基於施用第一級毒品海洛因之犯意，於99年11月10日，在
      高雄市○○區○○街16巷3 號住處，以將海洛因摻入香煙
      吸食之方式施用第一級毒品海洛因1 次。嗣於99年11 月9
      日16時50分許，在高雄縣彌陀鄉（現改制為高雄市彌陀區
      ○○○○路玄天上帝宮附近，因另犯竊盜案件，為警查獲
      ，並徵其同意採集尿液送驗後呈嗎啡、可待因陽性反應，
      始悉上情。
（二）另基於意圖為自己不法所有之竊盜犯意，於99年11月9 日
      16時50分許，騎乘車牌號碼L63-407 號重型機車至高雄縣
      彌陀鄉○○段1381號工地（即高雄縣彌陀鄉○○○路玄天
      上帝宮旁），見該處無人看管之際，徒手搬運吳志強所有
      之鋼筋鐵條4 、5 公斤，得手後丟棄至高雄縣彌陀鄉光和
      村附近大海。嗣經吳志強發現遭竊，報警處理，經警調閱
      路口監視錄影畫面始循線查獲。
二、案經吳志強訴由高雄市政府警察局岡山分局報請臺灣高雄地
    方法院檢察署檢察官偵查起訴。
    理  由
一、本件被告呂民安所犯係死刑、無期徒刑、最輕本刑為3 年以
    上有期徒刑以外之罪，其於準備程序中就被訴事實為有罪之
    陳述，經受命法官告知簡式審判程序之旨，並聽取公訴人、
    被告之意見後，本院合議庭認為適宜由受命法官獨任進行簡
    式審判程序，依刑事訴訟法第273 條之1 第1 項規定，裁定
    由受命法官獨任進行審判程序。又本件卷內之證據資料，依
    同法第273 條之2 規定，不受同法第159 條第1 項關於傳聞
    法則規定之限制，依法均有證據能力，合先敘明。
二、上揭事實，業據被告呂民安於本院審理時供承不諱，其中施
    用毒品部分，被告於99年11月10日18時50分許，經警採集其
    尿液送檢驗之結果，呈現嗎啡、可待因陽性反應，此有台灣
    檢驗科技股份有限公司99年11月22日濫用藥物尿液檢驗報告
    （檢體編號：岡990457）、高雄市政府警察局岡山分局彌陀
    分駐所偵辦毒品案件嫌犯尿液採證對照表（尿液代號：岡99
    0457）各1 紙在卷可稽；其中竊盜部分，被告對於上揭時、
    地之竊盜犯行，亦均坦認在卷，核與證人即告訴人吳志強於
    警詢中之證述大致相符，並有路口監視錄影翻拍照片4 張在
    卷可佐。是被告之任意性自白核與事實相符，洵堪採為論罪
    科刑之依據。本案事證明確，被告施用第一級毒品海洛因及
    上開竊盜之犯行，均堪以認定。
三、按毒品危害防制條例前於92年7 月9 日修正公布，自93年1
    月9 日施行，觀之該條例第20條、第23條之立法理由，修正
    後毒品危害防制條例就施用毒品者，只於「初犯」及「5 年
    後再犯」二種情形，有其追訴條件之限制，即須於初犯經觀
    察、勒戒或強制戒治釋放後，5 年內均無施用毒品之行為，
    始能認其前所實施之觀察、勒戒或強制戒治已足遮斷毒癮，
    而得於5 年後再犯時，再予適用初犯之規定，重行觀察、勒
    戒等程式。倘5 年內已經再犯，被依法追訴處罰，縱其第3
    次（或第3 次以上）施用毒品之時間在初犯釋放5 年以後，
    即與「5 年後再犯」之情形有別，且因已於「5 年內再犯」
    ，顯見其再犯率甚高，原實施觀察、勒戒或強制戒治，已無
    法收其實效，而無5 年戒斷期之存在，自無再經觀察、勒戒
    及強制戒治之必要，應得逕行追訴處罰（最高法院95年台上
    字第1071號判決參照）。查本件被告呂民安前於87年間，因
    施用毒品案件，經本院裁定送觀察、勒戒後，認無繼續施用
    毒品之傾向，於87年9 月16日執行完畢釋放，由臺灣高雄地
    方法院檢察署檢察官以87年度少連偵字第360 號為不起訴處
    分確定。又於觀察、勒戒執行完畢釋放後5 年內再犯施用毒
    品案件，經本院裁定送觀察、勒戒及強制戒治，並經臺灣高
    等法院高雄分院以88年度訴字第627 號判決判處有期徒刑1
    年確定等節，有臺灣高雄地方法院檢察署刑案資料查註紀錄
    表、全國施用毒品案件紀錄表及臺灣高等法院被告前案紀錄
    表各1 份在卷可參，是被告於觀察、勒戒執行完畢釋放後，
    5 年內再犯上開施用毒品罪，並經判決處刑，則其再度犯本
    件施用毒品犯行，雖距前述觀察勒戒執行完畢釋放後已逾5
    年，揆諸前開說明，仍應依法論科。
四、按海洛因為毒品危害防制條例第2 條第2 項第1 款所規定之
    第一級毒品，故核被告所為，係犯毒品危害防制條例第10條
    第1 項之施用第一級毒品罪、刑法第320 條第1 項普通竊盜
    罪。被告施用第一級毒品海洛因前持有海洛因之低度行為，
    應為施用之高度行為所吸收，不另論罪。又被告所犯上開2
    罪，犯意各別，行為互殊，應予分論併罰。本院審酌被告前
    經觀察勒戒、強制戒治與刑之執行後，仍不知悔改，不思戒
    絕其毒癮而再次違犯本件施用毒品罪，顯然缺乏戒絕毒品之
    決心，且被告正值青壯之年，不思以正當途徑賺取財物，竟
    貪圖小利，以徒手方式竊取上開財物，破壞他人對財產權之
    支配，且迄今又未賠償被害人所受之損失，所為實有不該，
    惟念其犯後坦承犯行，態度尚可，且其施用毒品之行為係自
    傷行為，尚未害及他人，所竊取之鋼筋鐵條價值約新臺幣10
    ,000元，暨斟酌被告之犯罪動機、目的、手段、所生損害等
    一切情狀，分別量處如主文所示之刑，並定其應執行刑如主
    文所示，以資懲儆。
據上論斷，應依刑事訴訟法第273 條之1 第1 項、第284 條之1
、第299 條第1 項前段，毒品危害防制條例第10條第1 項，刑法
第11條前段、第320 條第1 項、第51條第5 款，刑法施行法第1
條之1 ，判決如主文。
本案經檢察官李英霆到庭執行職務。
中    華    民    國    100    年     7    月    6    日
                刑事第十庭  法  官  楊珮瑛
以上正本證明與原本無異。
如不服本判決應於收受送達後10日內向本院提出上訴書狀，並應
敘述具體理由；如未敘述上訴理由者，應於上訴期間屆滿後20日
內向本院補提理由書（均須按他造當事人之人數附繕本）「切勿
逕送上級法院」。
中    華    民    國   100    年    7     月    6     日
                             書記官  陳莉庭

附錄本判決論罪科刑法條全文
毒品危害防制條例第10條第1 項
施用第一級毒品者，處6 月以上5 年以下有期徒刑。

中華民國刑法第320條第1項
意圖為自己或第三人不法之所有，而竊取他人之動產者，為竊盜
罪，處5年以下有期徒刑、拘役或500元以下罰金。